臺灣屏東地方法院民事判決
111年度潮簡字第447號
原      告  林榮東  

被      告  張銥芩  


訴訟代理人  吳仲偉
上列當事人間請求損害賠償事件，本院於民國111年8月17日言詞
辯論終結，判決如下：
    主  文
被告應給付原告新臺幣參萬參仟玖佰伍拾元，及自民國111年5月
17日起至清償日止，按週年利率5％計算之利息。
原告其餘之訴駁回。
訴訟費用由被告負擔十分之四，餘由原告負擔。
本判決第一項勝訴部分得假執行。但被告如以新臺幣參萬參仟玖
佰伍拾元為原告預供擔保，得免為假執行。
    事實及理由
一、原告主張：
  ㈠被告於民國109年4月10日11時20分許，駕駛車牌號碼000-000
    0號自用小客車，行經屏東縣恆春鎮台26線19公里處北向車
    道欲迴車時，疏未注意往來車輛，不慎與對向直行由原告駕
    駛之車牌號碼0000-00號自用小貨車（原為訴外人財團法人
    台灣基督長老教會屏東中會車城教會所有，嗣移轉為原告所
    有，現車牌號碼為000-0000號，下稱系爭車輛）之右前方車
    頭發生碰撞，致系爭車輛受損（下稱系爭事故）。
  ㈡而修復系爭車輛所需工資費用為新臺幣（下同）32,300元、
    零件費用48,000元，烤漆費用8,200元，合計88,500元，上
    揭教會並已將系爭車輛之損害賠償請求權讓與原告。綜上，
    系爭事故係因被告之過失行為所致，原告爰依據民法第184
    條第1項前段、第191條之2前段規定及債權讓與之法律關係
    請求被告賠償損害等語，並聲明：被告應給付原告88,500元
    ，及自起訴狀繕本送達之翌日起至清償日止，按週年利率5％
    計算之利息。　　
二、被告之答辯：被告就系爭事故固有過失，惟原告駕駛系爭車
    輛亦與有過失，且應負30％肇事責任等語，並聲明：原告之
    訴駁回。　
三、本院之判斷：
  ㈠按「因故意或過失，不法侵害他人之權利者，負損害賠償責
    任；汽車、機車或其他非依軌道行駛之動力車輛，在使用中
    加損害於他人者，駕駛人應賠償因此所生之損害。但於防止
    損害之發生，已盡相當之注意者，不在此限」，民法第184
    條第1項前段、第191條之2分別定有明文。次按汽車迴車前
    ，應暫停並顯示左轉燈光或手勢，看清無來往車輛，並注意
    行人通過，始得迴轉。汽車行駛時，駕駛人應注意車前狀況
    及兩車併行之間隔，並隨時採取必要之安全措施，不得在道
    路上蛇行，或以其他危險方式駕車，道路交通安全規則第10
    6條第1項第5款、第94條第3項亦定有明文。
  ㈡本件原告主張被告有於上揭時、地，因過失行為致發生系爭
    事故，系爭車輛因而受損等情，有原告提出之車輛異動登記
    書、行車執照、道路交通事故初步分析研判表、肇事現場略
    圖、案發現場照片、鑫煒汽車專業維修企業社估價單、道路
    交通事故當事人登記聯單、車輛損害賠償債權讓與證明書及
    本院函查之屏東縣政府警察局恆春分局111年3月21日恆警交
    字第11130429400號函文暨所附系爭事故之肇事現場略圖、
    道路交通事故現場圖、車輛肇事報告表、A3類道路交通事故
    調查訪問表、當事人酒精測定紀錄表、車輛詳細資料報表、
    公路監理電子閘門查詢資料、案發現場照片等資料在卷可參
    ，且被告對此並未表示爭執，是本院參酌上揭事證，認為原
    告上開主張，應堪採信。而被告對於系爭事故之發生，應負
    過失責任，且系爭車輛受損與被告之過失行為間，亦具有相
    當因果關係，則原告依據民法第184條第1項前段等規定，主
    張被告對系爭車輛應負損害賠償責任，自屬有據。
  ㈢另原告主張已支出修復系爭車輛之工資32,300元、零件費用4
    8,000元，烤漆費用8,200元，合計88,500元等情，亦據原告
    提出上揭估價單為證，固堪認屬實。惟查，修復費用之賠償
    以必要者為限，則修理材料以新品換舊品，自應予以折舊（
    最高法院77年度第9次民事庭會議決議㈠意旨參照）。本件系
    爭車輛依卷附行車執照所載（本院卷第28頁背面），係西元
    2008年1月出廠，於系爭事故發生時已使用12年4月，依據行
    政院頒佈之「固定資產耐用年數表」、「固定資產折舊率表
    」所示，汽車之耐用年數為5年，則就其中零件費用48,000
    元部分自應予計算折舊，本院爰依平均法計算其折舊（即以
    固定資產成本減除殘價後之餘額，按固定資產耐用年數表規
    定之耐用年數平均分攤，計算折舊額），每年折舊率為5分
    之1，並參酌營利事業所得稅查核準則第95條第6項規定：「
    固定資產提列折舊採用平均法、定率遞減法或年數合計法者
    ，以1年為計算單位；其使用期間未滿1年者，按實際使用之
    月數相當於全年之比例計算之；不滿1月者，以月計。」，
    從而，上揭零件費用扣除折舊後應為8,000元（計算方式如
    附件所示）。綜上，原告得代位請求賠償系爭車輛之修復費
    用合計為48,500元（即工資32,300元＋零件費用8,000元＋烤
    漆費用8,200元＝48,500元），逾此金額之請求，則屬無據，
    不應准許。
　㈣次按損害之發生或擴大，被害人與有過失者，法院得減輕賠
    償金額，或免除之，民法第217條第1項定有明文。本件被告
    之駕駛行為固有上揭疏失，惟原告駕駛車輛，自應隨時注意
    車前狀況，並採取必要之安全措施，詎原告卻疏未注意前方
    迴車之被告車輛，致不慎撞擊被告車輛右後方車身，則被告
    亦應負過失責任甚明，且卷附車輛行車事故鑑定會鑑定意見
    書（本院卷第44頁），亦同此認定，本院並審酌本件車禍發
    生之過程、雙方之過失情節程度、案發當時路況等情狀，認
    為原告應負三成之與有過失比例，應屬適當。從而，原告得
    請求之損害賠償金額為48,500元，已如上述，於扣除與有過
    失後，原告得請求賠償之金額為33,950元（48,500×70％＝33,
    950，元以下四捨五入），。
四、綜上所述，原告依據民法第184條第1項前段、第191條之2規
    定及債權讓與之法律關係，聲明請求被告應給付原告33,950
    元，及自起訴狀繕本送達之翌日（即111年5月17日）起至清
    償日止，按週年利率5％計算之利息，為有理由，應予准許，
    逾此範圍金額之請求，則無理由，應予駁回。
五、本件原告勝訴部分係就民事訴訟法第427條第2項訴訟適用簡
    易程序所為被告敗訴之判決，依同法第389條第1項第3款規
    定，應依職權宣告假執行。本院並依同法第392條第2項規定
    ，依職權宣告被告如預供擔保，得免為假執行。
六、訴訟費用負擔之依據︰民事訴訟法第79條。
中　　華　　民　　國　　111 　年　　9 　　月　　16　　日
   潮州簡易庭法官   呂憲雄
正本係照原本作成。
如對判決上訴，須於判決送達後廿日內向本院提出上訴狀，其未
表明上訴理由者，應於提出上訴後二十日內向本院補提理由書狀
（均須按他造當事人之人數附繕本）。
如委任律師提起上訴者，應一併繳納上訴審裁判費。
中　　華　　民　　國　　111 　年　　9 　　月　　19　　日
                              書記官 粘嫦珠
　 

附件：　
計算方式：1.殘價＝取得成本÷(耐用年數＋1)即48,000÷(5+1)＝8,0
00（小數點以下四捨五入）。2.折舊額＝(取得成本－殘價)×1/（
耐用年數）×（使用年數）即(48,000－8,000)×1/5×5＝40,000（小
數點以下四捨五入）。3.扣除折舊後價值＝（新品取得成本－折舊
額）即48,000－40,000＝8,000。